【裁判字號】    88,易,824
【裁判日期】    890211
【裁判案由】    竊盜
【裁判全文】
台灣新竹地方法院刑事判決                八十八年度易字第八二四號
    公  訴  人  臺灣新竹地方法院檢察署檢察官
    被      告  丙○○
    被      告  乙○○
右列被告因竊案件，經檢察官提起公訴（八十八年度偵字第六五八○號），本院判決
如左：
    主  文
丙○○、乙○○共同攜帶兇器竊盜，未遂，均累犯，各處有期徒刑捌月。
扣案之鋼剪貳把、鉤練壹條沒收。
    事  實
一、丙○○前於民國八十六年間因竊盜案件，經台灣桃園地方法院判處有期徒刑六月
    ，經台灣高等法院駁回上訴後確定，於八十七年十二月四日執行完畢；乙○○前
    於八十六年間因犯竊盜案及違反麻醉藥品管理條例案件，經台灣桃園地方法院分
    別判處有期徒刑九月及七月，又因違反麻醉藥品管理條例案件經本院判處有期徒
    刑三月，前開三罪經合併執行至八十七年十二月五日執行完畢。二人猶不知悔改
    ，竟意圖為自己不法之所有，並基於犯意之聯絡，於八十八年八月二十九日上午
    九時許，攜帶胡文政所有可供兇器之鋼剪二把及鉤練一條，至新竹縣關係鎮東平
    里大東坑六十二之五號台榮牧場，以鋼剪及鉤練將牧場豬舍外圍鐵欄杆剪斷，著
    手竊取甲○○所管領之鐵欄杆共二百三十公斤，二人正用鋼剪持續剪斷鐵欄杆時
    ，即為警當場查獲，因而未遂，並扣得鋼剪二把及鉤練一條。
二、案經新竹縣警察局新埔分局報請臺灣新竹地方法院檢察署檢察官偵查起訴。
    理  由
一、訊據被告丙○○及胡文政對於其等在右揭時、地以鋼剪及鉤練，剪斷台榮牧場之
    鐵欄杆後而欲以廢鐵出售之事實固不否認，惟均矢口否認有何竊盜之故意，胡文
    政辯稱，有詢問過旁邊有一個很像老闆的人，說豬舍荒廢了，鐵欄杆生鏽很可惜
    ，那個人說拆得下來就可以拿走云云；丙○○則辯稱，其係到台榮牧場撿拾廢鐵
    云云。惟查，台榮牧場雖已無經營，並長有雜草，但是豬舍外觀完整，內部養豬
    用之豬圈、食槽等物仍為完整，並無荒廢之狀，目前雖暫時歇業，但可再度使用
    經營，有現場照片十幀附於審理卷內可參，按以一般常情，台榮牧場之之豬舍應
    可推斷此為他人之財物，且並無拋棄之意思，被告丙○○辯稱其至該地撿拾廢鐵
    云云，顯微事後卸責之詞，無足採信。而再詢問被告胡文政何以認為其所詢問之
    人為台榮牧場之老闆，胡文政答稱，該人開駕車，很有派頭的樣子云云。惟台榮
    牧場為他人之財產，並無誤認為廢棄物之虞已如上述。而被告欲據為己有出售圖
    利，應確認該財產所有人之真意，被告胡文政竟隨便問一路人便認該人即為台榮
    牧場之老闆，顯有違常情，其辯稱有詢問過狀似台榮牧場老闆之人云云，顯係圖
    卸責之詞，不足採信。此外，復有有台榮牧場之管理人甲○○於警訊中指訴鐵欄
    杆遭剪斷竊取之情節綦詳，並有贓證物品認領保管收據一紙及鋼剪二把、鉤練一
    條在案可憑，被告二人竊取台榮牧場鐵欄杆之犯行堪已認定，應依法論科。
二、按鋼剪及鉤練均為鐵製品，質重而堅實，鋼剪更係銳利足以剪斷鋼鐵之大型剪刀
    ，於客觀上均足以對人體造成威脅，可認定為兇器。核被告所為係犯刑法第三百
    二十一條第二項、第一項第三款之加重竊盜未遂罪。被告二人雖著手進行竊取鐵
    欄杆之犯行，惟正於剪斷鋼鐵時即為警查獲，應為未遂，應依刑法第二十六條前
    段規定減輕其刑。公訴人認被告之竊盜犯行為既遂，容有誤會。被告二人就上開
    之竊盜未遂犯行，有犯意聯絡及行為分擔，均為共同正犯。被告丙○○前於八十
    六年間因竊盜案件，經台灣桃園地方法院判處有期徒刑六月，經台灣高等法院駁
    回上訴後確定，於八十七年十二月四日執行完畢；被告乙○○於八十六年間因犯
    竊盜案及違反麻醉藥品管理條例案件，經台灣桃園地方法院分別判處有期徒刑九
    月及七月，又因違反麻醉藥品管理條例案件經本院判處有期徒刑三月，前開三罪
    經合併執行至八十七年十二月五日執行完畢，有台灣新竹地方法院檢察署刑案查
    註記錄表及本院之被告全國前案記錄各一紙為證，五年以內再犯本件有期徒刑以
    上之罪，為累犯，依刑法第四十七條規定加重其刑，並先加後減。爰審酌被告二
    人均有多次前科，品行不良，又因一己之貪念，貪圖小利，剪斷鐵欄杆二百三十
    公斤，欲以每公斤一元至八角之價格出售破壞他人完整的豬舍，其竊取行為雖未
    得逞，但豬舍遭破壞仍造成台榮牧場之嚴重損失，且犯後仍飾詞狡辯，態度不佳
    等一切情狀量處如主文所示之刑，以示懲戒。扣案之鋼剪二把及鐵鍊一條為被告
    胡文正所有並供本件竊盜犯行使用，經被告胡文正供承在卷，應依刑法第三十八
    條第一項第二款沒收。
三、據上論斷，依刑事訴訟法第二百九十九條第一項前段，刑法第二十八條、第三百
    二十一條第二項、第一項第三款、第二十六條前段、第四十七條、第三十八條第
    一項第二款，判決如主文。
本案經檢察官許麗美到庭執行職務。
中      華      民      國    八十九    年      二      月     十一     日
                                臺灣新竹地方法院刑事第二庭
                                          法  官  黃 小 珮
右正本證明與原本無異。
如不服本判決，應於判決送達後十日內向本院提出上訴狀( 應附繕本 )，上訴於
臺灣高等法院。
                                          書記官  江 靜 玲
中      華      民      國    八十九    年      二      月     十四     日
附錄本判決論罪科刑法條全文
刑法第三百二十一條第二項、第一項第三款
犯竊盜罪而有左列情形之一者，處六月以上五年以下有期徒刑。
第三款：攜帶兇器而犯之者。
前項之未遂犯罰之。


司法院資訊處製作；財團法人民間司法改革基金會備份。
